臺灣板橋地方法院刑事判決　　　　　　　　　　　　九十三年度訴字第一三九一號
　　公　訴　人　臺灣板橋地方法院檢察署檢察官
　　被　　　告　甲○○
右列被告因違反毒品危害防制條例案件，經檢察官提起公訴（九十三年度毒偵第二五
四二號），本院合議庭裁定依簡式審判程序，判決如左：
    主  文
甲○○連續施用第一級毒品，累犯，處有期徒刑捌月。
扣案之海洛因（淨重零點壹參公克），沒收銷燬之；上開毒品之外包裝袋壹個（重零
點壹柒公克）、注射針筒貳支、生理食鹽水壹瓶，均沒收之。
    事  實
一、甲○○前於民國（下同）九十一年間，因竊盜案件，經本院判處有期徒刑一年
    確定，於九十二年十一月十一日縮刑期滿執行完畢（構成累犯）。其曾因施用毒
    品案件，經本院以九十一年度毒聲字第三二○一號裁定送觀察、勒戒後，認無繼
    續施用毒品之傾向，於九十一年十一月十五日觀察、勒戒執行完畢，並經臺灣板
    橋地方法院檢察署檢察官於九十一年十一月二十五日以九十一年度毒偵字第三三
    八二號為不起訴處分確定。詎甲○○猶不知悔改，明知海洛因係毒品危害防制條
    例第二條第二項第一款所列之第一級毒品，不得施用、持有，竟復基於施用第一
    級毒品海洛因之概括犯意，於上開觀察勒、戒執行完畢後五年內之九十三年五月
    底某日起至九十三年九月十六日止，在臺北縣三峽鎮某處公共廁所等處，以將海
    洛因摻入生理時鹽水置於針筒內注射之方式，連續施用第一級毒品海洛因多次（
    平均約二至四天施用一次）。嗣於九十三年六月一日下午三時許，在臺北縣三峽
    鎮○○路四六之一號前為警查獲詹國明（另案偵查）及甲○○，並扣得其二人共
    有之海洛因一包（淨重零點一三公克、空包裝重零點一七公克）、注射針筒二支
    、生理食鹽水一瓶。甲○○經警移送臺灣板橋地方法院檢察署並經該署檢察官訊
    問後，准予限制住居，惟甲○○其後經本院合法傳喚、拘提無著，發布通緝，並
    於九十三年九月十七日始為警緝獲到案。
二、案經臺北縣政府警察局三峽分局移送臺灣板橋地方法院檢察署檢察官偵查起訴，
    經甲○○於準備程序進行中就被訴事實為有罪之陳述，經告知簡式審判程序之旨
    ，並聽取當事人之意見後，本院合議庭裁定以簡式審判程序審理。
    理  由
一、右揭施用海洛因之事實，業據被告甲○○於本院審理時坦承不諱，並有海洛因一
    包（淨重零點一三公克、空包裝重零點一七公克）、注射針筒二支、生理食鹽水
    一瓶扣案足資佐證，而上開扣案毒品經送鑑定結果確為第一級毒品海洛因無誤，
    有法務部調查局九十三年七月六日調科壹字第○六○○○八五○六號鑑定通知書
    在卷足佐（見偵查卷第四十七頁）。又被告為警查獲後，在警局中所採集之尿液
    ，經送請臺灣檢驗科技股份有限公司以ＥＩＡ酵素免疫分析法初步檢驗，並以Ｇ
    Ｃ＼ＭＳ氣相層析質譜儀法確認檢驗之結果，呈嗎啡陽性反應，有該公司九十三
    年六月八日出具之濫用藥物尿液檢驗報告一紙附卷可稽（見偵查卷第五十二頁）
    。再參以海洛因於人體內會代謝成嗎啡，因此涉嫌海洛因之施用者係檢驗其尿液
    中之嗎啡反應等情，為本院職務上已知之事實，被告亦自承其係施用海洛因，足
    見被告前開之自白，應與事實相符。又被告曾因施用毒品案件，經本院以九十一
    年度毒聲字第三二○一號裁定送觀察、勒戒後，認無繼續施用毒品之傾向，於九
    十一年十一月十五日觀察、勒戒執行完畢，並經臺灣板橋地方法院檢察署檢察官
    於九十一年十一月二十五日以九十一年度毒偵字第三三八二號為不起訴處分確定
    之事實，有臺灣高等法院被告全國前案紀錄表、臺灣板橋地方法院檢察署檢察官
    九十一年度毒偵字第三三八二號不起訴處分書各一件在卷可稽。從而，本件事證
    明確，被告於觀察、勒戒執行完畢後五年內再犯用施毒品犯行之事實，堪以認定
    ，應依法論科。
二、按海洛因依其成癮性、濫用性及對社會危害性之程度，毒品危害防制條例第二條
    第二項第一款已列為第一級毒品。核被告王聖富施用海洛因毒品之犯行，所為係
    犯毒品危害防制條例第十條第一項施用第一級毒品罪。又被告非法持有第一級毒
    品之低度行為，已為其施用第一級毒品之高度行為所吸收，不另論罪。公訴意旨
    雖未論及被告於九十三年六月一日十七時許為警採尿前回溯二十六小時內某時點
    以外之施用毒品之行為，惟此部分與已起訴之事實部分，有連續犯裁判上一罪之
    關係，為起訴效力所及，本院自得加以審究。被告連續多次施用毒品行為，時間
    緊接，所犯為構成犯罪要件相同之罪名，顯係出於概括之犯意為之，為連續犯，
    依刑法第五十六條之規定以一罪論，並加重其刑。又被告前於九十一年間，因竊
    盜案件，經本院判處有期徒刑一年確定，於九十二年十一月十一日縮刑期滿執行
    完畢，有臺灣高等法院被告全國前案紀錄表一件在卷可稽，其於有期徒刑執行完
    畢後五年內，再犯有期徒刑以上刑之本罪，為累犯，應依法加重其刑，並依法遞
    加重之。爰審酌被告曾因施用毒品經送觀察、勒戒後，仍未能戒斷其施用毒品之
    惡習，再犯本件施用毒品犯行，惟因施用毒品均僅係戕害其自己身心並無加害他
    人，再衡量其本次施用毒品時間、犯後坦承犯行等一切情狀，量處如主文所示之
    刑。
三、扣案之海洛因（淨重零點一三公克），應依毒品危害防制條例第十八條第一項前
    段之規定，不問屬於被告與否，均宣告沒收銷燬之。上開扣案毒品之外包裝袋一
    個（重零點一七公克）及扣案注射針筒二支、生理食鹽水一瓶，為被告與詹國明
    所共有，供被告本案犯罪預備之物，業據被告供明在卷，爰依刑法第三十八條第
    一項第二款規定，宣告沒收之。
據上論斷，應依刑事訴訟法第二百七十三條之一第一項、第二百九十九條第一項前段
，毒品危害防制條例第十條第一項、第十八條第一項前段，刑法第十一條前段、第五
十六條、第四十七條、第三十八條第一項第二款，判決如主文。
本案經檢察官蘇揚旭到庭執行職務。
中　　　華　　　民　　　國　　九十三　　年　　　十　　　月　　二十八　　日
                                臺灣板橋地方法院刑事第三庭
                                    法  官  白  光  華
右正本證明與原本無異。
如不服本判決，應於判決送達後十日內向本院提出上訴狀 (應附繕本) ，上訴於臺灣
高等法院。
                                    書記官　陳　靜　怡
中　　　華　　　民　　　國　　九十三　　年　　　十　　　月　　二十八　　日
附錄本案論罪科刑法條全文：
毒品危害防制條例第十條：
施用第一級毒品者，處六月以上五年以下有期徒刑。
施用第二級毒品者，處三年以下有期徒刑。
